【裁判字號】    99,訴,414
【裁判日期】    990618
【裁判案由】    毒品危害防制條例
【裁判全文】
臺灣基隆地方法院刑事判決               99年度訴字第414號
公  訴  人  臺灣基隆地方法院檢察署檢察官
被      告  甲○○
上列被告因毒品危害防制條例案件，經檢察官提起公訴（99年度
毒偵字第731 號），被告於準備程序進行中，就被訴事實為有罪
之陳述，經本院合議庭裁定由受命法官獨任進行簡式審判程序，
判決如下：
    主  文
甲○○施用第一級毒品，處有期徒刑柒月；又施用第二級毒品，
處有期徒刑月。應執行有期徒刑捌月。
    事  實
一、甲○○前因施用毒品案件，經本院以93年度毒聲字第470 號
    裁定送觀察、勒戒，執行後因認無繼續施用毒品傾向，於民
    國94年2 月18日執行完畢釋放，並由臺灣基隆地方法院檢察
    署檢察官以93年度毒偵字第2003號為不起訴處分確定。其於
    前次觀察、勒戒執行完畢釋放後5 年內，復因施用第一級毒
    品案件，經臺灣基隆地方法院以98年度訴緝字第42號判決判
    處有期徒刑6 月確定（現執行中，不構成累犯）。
二、詎其猶不知悔改，復基於施用第一級毒品海洛因之犯意，於
    99年3 月9 日晚上10時許，在臺北縣瑞芳鎮○○街112 巷9
    號2 樓住處，將第一級毒品海洛因置入注射針筒內，摻水混
    合注射手肘內側皮膚靜脈血管處之方式，非法施用第一級毒
    品海洛因1 次；又另行起意，基於施用第二級毒品甲基安非
    他命之犯意，於上揭時、地，以吸食器燒烤之方式，非法施
    用第二級毒品甲基安非他命1 次。嗣於同年3 月10日凌晨1
    時30分許，在基隆市○○區○○路某處，因另案為警緝獲時
    ，經其同意採集尿液送驗後，結果呈甲基安非他命及嗎啡陽
    性反應，始悉上情。
三、案經基隆市警察局第三分局報告臺灣基隆地方法院檢察署檢
    察官偵查起訴。
    理  由
一、本件被告所犯者非為死刑、無期徒刑、最輕本刑為3 年以上
    有期徒刑之罪或高等法院管轄第一審案件，其於準備程序進
    行中，先就被訴事實為有罪之陳述，經告知其簡式審判程序
    之旨，並聽取公訴人及被告之意見後，本院依刑事訴訟法第
    273 條之1 第1 項之規定，裁定由受命法官獨任進行簡式審
    判程序，且依同法第273 條之2 規定，簡式審判程序之證據
    調查，不受第159 條第1 項、第161 條之2 、第161 條之3
    、第163 條之1 及第164 條至第170 條規定之限制，合先敘
    明。
二、上開事實，業據被告於偵查、本院準備程序及審理時坦承在
    卷，而被告為警查獲所採集之尿液，經送台灣尖端先進生技
    醫藥股份有限公司以酵素免疫分析法初步檢驗鴉片類、安非
    他命類為陽性，並以氣相層析質譜分析法確認檢驗後，結果
    呈施用第一級毒品海洛因代謝後之嗎啡陽性反應及甲基安非
    他命陽性反應，有該公司濫用藥物檢驗報告、被告之尿液檢
    體委驗單1 份附卷可稽，復參以酵素免疫分析或薄層定性分
    析等方式為初步篩檢者，檢驗結果固有相當程度偽陽性之可
    能，然以氣相層析質譜儀分析法之儀器為交叉確認者，檢驗
    結果出現偽陽性之機率則極低，因而具有公信力，核足為對
    被告為不利之認定。又其前因施用毒品案件，經本院以93年
    度毒聲字第470 號裁定送觀察、勒戒，執行後因認無繼續施
    用毒品傾向，於民國94年2 月18日執行完畢釋放，並由臺灣
    基隆地方法院檢察署檢察官以93年度毒偵字第2003號為不起
    訴處分確定等情，亦有全國施用毒品案件紀錄表、臺灣高等
    法院被告前案紀錄表各1 份附卷足佐。綜上所陳，被告於初
    犯觀察、勒戒於94年2 月18日執行完畢，5 年內業已再犯上
    述事實欄一、所示之施用毒品違反毒品危害防制條例案件，
    經法院判處罪刑確定，其又再犯本案施用第一、二級毒品犯
    行，罪證明確，犯行洵堪認定，自應依法論科。
三、論罪科刑部分：
  (一)查海洛因、甲基安非他命係毒品危害防制條例第2 條第2 項
    第1 款、第2 款所定之第一級與第二級毒品。核被告所為係
    犯毒品危害防制條例第10條第1 項之施用第一級毒品罪，及
    第10條第2 項之施用第二級毒品罪。被告持有第一級毒品海
    洛因及第二級毒品甲基安非他命之低度行為，應為施用第一
    級毒品及第二級毒品之高度行為所吸收，不另論罪。又被告
    所犯上開二罪名，其犯意各別，行為互殊，應予分論併罰。
  (二)爰審酌被告犯罪之動機在於解除生理之癮、曾有施用毒品之
    前科仍不知戒除，惟犯罪後坦承犯行，且所犯之施用毒品犯
    行乃戕害自己身心健康，並未危及他人等一切情狀，分別量
    處如主文所示之刑，並定應其執行之刑，以示懲儆。
據上論斷，應依刑事訴訟法第273 條之1 第1 項、第299 條第1
項前段，毒品危害防制條例第10條第1 項、第2 項、第23條第2
項，刑法第11條前段、第51條第5 款，判決如主文。
本案經檢察官乙○○到庭執行職務。
中    華    民    國    99    年    6     月    18    日
                  刑事第三庭法    官  黃永定
以上正本證明與原本無異。
如不服本判決應於收受送達後10日內向本院提出上訴書狀，並應
敘述具體理由；其未敘述上訴理由者，應於上訴期間屆滿後20日
內向本院補提理由書（均須按他造當事人之人數附繕本）「切勿
逕送上級法院」。
中    華    民    國    99    年    6     月    18    日
                            書 記 官  劉珍珍
附錄論罪法條：
毒品危害防制條例第10條
I施用第一級毒品者，處 6 月以上 5 年以下有期徒刑。
II施用第二級毒品者，處 3 年以下有期徒刑。

司法院資訊處製作；財團法人民間司法改革基金會備份。
